臺灣高雄地方法院刑事判決　　　　　　　　　　　九十三年度訴字第一四五九號
　　公　訴　人　臺灣高雄地方法院檢察署檢察官
　　被　　　告　甲○○
右列被告因違反毒品危害防制條例案件，經檢察官提起公訴（九十三年度毒偵字第一
七九四號）及移
，因被告自白犯罪，經詢問檢察官、被告意見後，乃裁定改行簡式審判程序，本院判
決如左：
    主  文
甲○○連續施用第一級毒品，處有期徒刑玖月。扣案海洛因壹包（含包裝袋，淨重零
點零陸公克，包裝重零點貳貳公克）、殘有海洛因之夾鏈袋陸個及塑膠鏟子壹支，均
沒收銷燬之；橡皮筋參條，沒收之。
    事  實
一、甲○○前因施用毒品案件，經依本院以民國九十一年度毒聲字第八二九號裁定送
    觀察、勒戒後，認有繼續施用毒品之傾向，再經本院以九十一年度毒聲字第二四
    一一號裁定送強制戒治，嗣強制戒治期滿，於九十二年五月六日執行完畢而釋放
    ，並於九十二年六月十二日，由臺灣高雄地方法院檢察署檢察官以九十二年度戒
    毒偵字第五五三號處分書為不起訴處分確定。詎仍不知戒絕，於強制戒治執行完
    畢釋放後，復基於施用第一級毒品海洛因之概括犯意，自九十三年一月間之某日
    起至九十三年七月十二日十七時四十分採尿時回溯二十四小時內某時止（不含公
    權力拘束期間），在高雄縣岡山火車站廁所內等處，以將第一級毒品海洛因置於
    注射針筒內，再以水稀釋注射，平均每天施用一次，連續施用第一級毒品海洛因
    多次。嗣於九十三年四月八日十一時二十分許、九十三年七月十二日十五時許，
    分別在高雄縣岡山火車站女廁內、高雄縣橋頭鄉○○○路及建樹路口，為警查獲
    ，並各扣得甲○○所有海洛因一包（含包裝袋，淨重零點零六公克，包裝重零點
    二二公克）、殘有海洛因之夾鏈袋三個、供注射毒品用之橡皮筋三條（扣押筆錄
    誤載二條）【指九十三年四月八日十一時二十分之查獲物】；甲○○所有殘有海
    洛因之夾鏈袋三個及塑膠鏟子一支【指九十三年七月十二日十五時之查獲物】，
    經採集其尿液送驗後，得知上情。
二、案經高雄縣政府警察局岡山分局報告臺灣高雄地方法院檢察署檢察官偵查起訴及
    移送併案審理，嗣本院訊問被告後，因被告自白犯罪，經詢問檢察官、被告意見
    後，乃裁定改行簡式審判程序。
    理  由
一、本件被告甲○○所犯係死刑、無期徒刑、最輕本刑為三年以上有期徒刑以外之罪
    ，其於準備程序中就被訴事實為有罪之陳述，經本院告知簡式審判程序之旨，並
    聽取公訴人及被告之意見後，合議庭裁定由受命法官獨任進行簡式審判程序，合
    先敘明。
二、右揭犯罪事實，業據被告甲○○於本院審理時坦白承認。而被告被查獲後，經採
    集其尿液分送高雄縣政府衛生局、高雄醫學大學附設中和紀念醫院初驗、複驗，
    結果均呈嗎啡陽性反應（複驗係以ＧＣ／ＭＳ方式檢驗），有高雄縣政府衛生局
    九十三年五月六日、九十三年七月十五日煙毒尿液檢驗成績書；高雄醫學大學附
    設中和紀念醫院九十三年七月五日、九十三年八月十七日濫用藥物尿液檢驗報告
    附本院卷可參。另扣案之海洛因一包（含包裝袋，淨重零點零六公克，包裝重零
    點二二公克）、殘有海洛因之夾鏈袋六個及塑膠鏟子一支，經送驗後，確含海洛
    因成分，亦有高雄醫學大學附設中和紀念醫院九十三年七月五日、九十三年八月
    十七日檢驗報告及法務部調查局鑑定通知書附本院卷可參。因被告自白核與事實
    相符，是被告連續施用第一級毒品海洛因多次之犯行，堪以認定。
三、論罪科刑部分：
  (一)按犯毒品危害防制條例第十條之罪，經觀察勒戒後，認有繼續施用毒品之傾向者
    ，應由檢察官聲請法院裁定令入戒治處所施以強制戒治，強制戒治期滿，應由檢
    察官為不起訴處分。經強制戒治執行完畢釋放後，五年內再犯第十條之罪，依九
    十二年一月九日修正施行之毒品危害防制條例第二十三條第二項規定意旨，應由
    檢察官偵查起訴。
  (二)查被告前因施用毒品案件，經依本院以民國九十一年度毒聲字第八二九號裁定送
    觀察、勒戒後，認有繼續施用毒品之傾向，再經本院以九十一年度毒聲字第二四
    一一號裁定送強制戒治，嗣強制戒治期滿，於九十二年五月六日執行完畢而釋放
    ，並於九十二年六月十二日，由臺灣高雄地方法院檢察署檢察官以九十二年度戒
    毒偵字第五五三號處分書為不起訴處分確定等情，有臺灣高雄地方法院檢察署刑
    案資料查註紀錄表、臺灣高等法院被告全國前案紀錄表及臺灣高雄地方法院被告
    院內索引卡紀錄表可證。又因被告於強制戒治執行完畢釋放後，五年內再犯本件
    毒品危害防制條例第十條第一項之罪，是依前開說明，自應依法論科。
  (三)另海洛因為毒品危害防制條例所稱之第一級毒品，此觀諸該條例第二條第二項第
    一款甚明，被告施用上開毒品，核其所為，係違反毒品危害防制條例第十條第一
    項施用第一級毒品罪。被告施用海洛因多次，時間緊接，方法相同，所犯又係構
    構要件相同之罪名，顯係基於概括之犯意反覆為之，應依連續犯之規定論以一罪
    ，並依法加重刑。被告施用第一級毒品前持有第一級毒品之行為，本應各論以持
    有之罪，惟各該次持有毒品之低度行為均為其後施用毒品之高度行為所吸收，不
    另論罪。爰審酌被告經觀察勒戒、強制戒治後，均未戒絕毒品，另再施用毒品，
    顯見其自制力不足，無法擺脫毒品，故應藉由刑罰之執行，以收教化之功能，並
    參以被告犯後坦承施用毒品犯行，所犯係自傷行為，尚未害及他人等一切情狀，
    量處如主文所示之刑，以資懲儆。至扣案之海洛因一包（含包裝袋，淨重零點零
    六公克，包裝重零點二二公克），經送驗後，確含海洛因成分，有高雄醫學大學
    附設中和紀念醫院前開檢驗報告可考，不論何人所有，應依毒品危害防制條例第
    十八條第一項前段，宣告沒收銷燬之（包裝袋部分，因與毒品難以析離，應一體
    視同毒品，並沒收銷燬之；另送驗如有耗損，因已滅失，爰不沒收銷燬之）；另
    扣案之殘有海洛因之夾鏈袋六個及塑膠鏟子一支，係被告所有（詳本院九十三年
    八月二十七日審判筆錄），經送驗後，確含嗎啡成分，亦有前開檢驗報告可參，
    因其與毒品難以析離，應一體視同毒品，依毒品危害防制條例第十八條第一項前
    段，沒收銷燬之。再者，扣案之橡皮筋三條（無毒品反應，詳高雄醫學大學附設
    中和紀念醫院九十三年七月五日檢驗報告）（扣押筆錄誤載二條），係被告所有
    供注射毒品所用之物（詳前審判筆錄），應依刑法第三十八條第一項第二款規定
    宣告沒收之。此外，查扣之沾有血跡衛生紙部分，係注射毒品後擦拭血跡之用，
    與施用毒品無關，爰不宣告沒收之。
四、移送併辦部分（臺灣高雄地方法院檢察署九十三年度毒偵字第三七五三號）及前
    開移送併辦以外之其餘施用第一級毒品犯行，因與揭起訴部分（即九十三年四月
    八日被查獲部分），具有連續犯之裁判上一罪關係，為起訴效力所及，本院自應
    併予審究，附此敘明。
據上論斷，應依刑事訴訟法第二百九十九條第一項前段、第二百七十三條之一第一項
，毒品危害防制條例第十條第一項、第十八條第一項前段，刑法第十一條、第五十六
條、第三十八條第一項第二款，判決如主文。
中      華      民      國      九十三      年    八    月    三十一    日
                                  臺灣高雄地方法院刑事第一庭
                                      法  官  方  百  正
右正本證明與原本無異。
如不服本判決，應於判決送達後十日內，向本院提出上訴狀。
                                      書記官  張  金  蘭
中    華    民    國      九十三      年      九      月      二      日
附錄本判決論罪科刑所依據之法條：
毒品危害防制條例第十條
施用第一級毒品者，處六月以上五年以下有期徒刑。
施用第二級毒品者，處三年以下有期徒刑。
